臺灣彰化地方法院刑事判決　　　　　　　 96年度訴字第567號
公　訴　人　 臺灣彰化地方法院檢察署檢察官
被　　　告　 辛○○
　　　　　　 丑○○
　　　　　　 壬○○
前　三　人
共　　　同
指定辯護人　 本院公設辯護人　丁○○
上列被告等因違反毒品危害防制條例案件，經檢察官提起公訴（
96年度訴字第567號），本院判決如下：
    主  文
壬○○共同販賣第一級毒品，累犯，處有期徒刑拾陸年陸月，扣
案海洛因壹包（淨重伍點捌玖公克）沒收銷燬之。扣案販賣第
一級毒品海洛因所得新臺幣壹萬捌仟伍佰元沒收之。又共同販賣
第二級毒品，累犯，處有期徒刑柒年貳月，扣案販賣第二級毒品
甲基安非他命所得新臺幣伍仟伍佰元沒收之。應執行有期徒刑貳
拾年，扣案海洛因壹包（淨重伍點捌玖公克）沒收銷燬之。扣
案販賣第一級毒品海洛因所得新臺幣壹萬捌仟伍佰元，及販賣第
二級毒品甲基安非他命所得新臺幣伍仟伍佰元均沒收之。其餘被
訴部分無罪。
辛○○共同販賣第一級毒品，累犯，處有期徒刑拾伍年貳月，扣
案販賣第一級毒品海洛因所得新臺幣仟元沒收之。
丑○○共同販賣第一級毒品，累犯，處有期徒刑拾陸年貳月，扣
案海洛因壹包（淨重伍點捌玖公克），沒收銷燬之。扣案販賣
第一級毒品海洛因所得新臺幣壹萬陸仟伍佰元沒收之。其餘被訴
部分無罪。
    犯罪事實
一、壬○○前曾於民國93年間，因施用第一級毒品案件，經本院
    以93年度訴字第1539號，判處有期徒刑8 月確定，入監執行
    後，於94年11月2 日縮短刑期執行完畢。辛○○前曾於86年
    間，因違反藥事法案件，經本院以86年度少訴字第15號，判
    處有期徒刑8 月確定；又於87年間，因竊盜、贓物案件，經
    本院以87年度易字第1019號，分別判處有期徒刑1 年、4 月
    確定；再於87年間，因搶奪案件，經本院以87年度訴字第49
    5 號，判處有期徒刑8 月，上訴後，經臺灣高等法院臺中分
    院以87年度少連上易字第33號，駁回上訴確定；前開4 罪定
    應執行有期徒刑2 年6 月確定；復於89年間，因竊盜案件，
    經本院以89年度易字第785 號，判處有期徒刑1 年2 月確定
    ，且與前開4 罪所定應執行刑入監接續執行，於93年2 月20
    日縮短刑期執行完畢。丑○○前曾於93年間，因施用第一、
    二級毒品案件，經本院以93年度訴字第1481號，分別判處有
    期徒刑8 月、3 月，應執行有期徒刑10月確定；其另因恐嚇
    案件，經本院以93年度易字第1264號，判處有期徒刑5 月確
    定；前開3 罪經定應執行有期徒刑1 年2 月，入監執行後，
    於95年4 月7 日假釋付保護管束出監，並於95年4 月20日假
    釋期滿未經撤銷，以已執行完畢論。且辛○○係壬○○之胞
    弟。詎其等仍不知悔改，其等3 人均有施用毒品之慣行，明
    知海洛因業經毒品危害防制條例列為第一級毒品管制，依法
    不得販賣、持有；且壬○○明知甲基安非他命亦經毒品危害
    防制條例列為第二級毒品管制，依法不得販賣、持有，詎其
    等仍為下列之行為：
  (一)為圖謀厚利俾供其等購毒施用，且壬○○得知丙○○（未據
    檢察官提起公訴）係在販賣海洛因，壬○○遂或與丙○○、
    丑○○共同基於販賣第一級毒品海洛因之營利犯意聯絡（即
    指附表壹編號1 、2 、4 、6 、8 、10、11），或與丙○○
    共同基於販賣第一級毒品海洛因之營利犯意聯絡（即指附表
    壹編號3） ，或與丙○○、丑○○、辛○○共同基於販賣第
    一級毒品海洛因之營利犯意聯絡（即指附表編號5 、7 、9
    、12），由丙○○負責提供海洛因及部分客源，並交予壬○○裝填門號0000000000ＳＩＭ卡之行動電話1 支，充作壬○○聯絡販賣毒品所用之工具，再推由壬○○、丑○○、辛○○於附表壹所示之交易時間、交易地點，以附表壹所示之交
    易方式，並以附表壹所示之交易價格，販賣第一級毒品海洛
    因予庚○○、己○○、戊○○、甲○○、癸○○、不詳姓名
    年籍綽號「阿坤」之成年男子、乙○○等人，壬○○與丙○○、丑○○、辛○○共同販賣海洛因所得之款項共計新臺幣
    （下同）18,500元。丑○○與壬○○、丙○○、辛○○共同
    販賣海洛因所得款項共計16,500元。辛○○與壬○○、丑○○、丙○○共同販賣海洛因海洛因所得款項共計3,000 元。
    而壬○○每販出1,000 元海洛因可向丙○○抽得300 元現款
    ；丑○○則可自行從中抽取部分第一級毒品海洛因施用，並
    由壬○○提供膳食及加油費用；辛○○則可獲得壬○○所提
    供之生活費。
  (二)為圖謀厚利俾供購毒施用，且壬○○得知丙○○亦有販賣甲
    基安非他命，壬○○遂與丙○○、不詳姓名年籍之成年女子
    ，共同基於販賣第二級毒品甲基安非他命之營利犯意聯絡由
    丙○○負責提供甲基安非他命及部分客源，並交予壬○○裝
    填門號0000000000ＳＩＭ卡之西門子廠牌行動電話1 支，充
    作壬○○聯絡販賣毒品所用之工具，再推由壬○○負責於附
    表貳所示之交易時間，先與欲購買甲基安非他命者聯絡時間
    、地點、金額、數量等交易核心重要事項後，再由壬○○轉
    告丙○○，丙○○再推由不詳姓名年籍之成年女子，於附表
    貳所示之交易地點，以附表貳所示之交易方式，並以附表貳
    所示之交易價格，販賣第二級毒品甲基安非他命予庚○○、
    戊○○、甲○○及子○○等人，販賣甲基安非他命所得款項
    共計5,500 元。
    嗣經臺灣彰化地方法院檢察署指揮司法警察監聽壬○○持以
    販賣第一級毒品海洛因及第二級毒品甲基安非他命所用之門
    號0000000000，待時機成熟向本院聲請搜索票後，即於96年
    2 月6 日及96年2 月7 日，分別持本院核發之搜索票，前往
    雲林縣麥寮鄉○○街12號前、彰化縣福興鄉○○路○ 段 770
    巷10弄20號、彰化縣福興鄉○○○街111 號等處執行搜索，
    當場查扣丙○○、壬○○、丑○○所有，供丙○○、壬○○
    、丑○○販賣第一級毒品所用之海洛因1 包（淨重35.89 公
    克，純度83.70 ％），壬○○販賣第一級毒品海洛因、第二
    級毒品甲基安非他命所得共計24,000元（其中尚包括丑○○
    與壬○○共同販賣第一級毒品海洛因所得16,500元，及包括
    辛○○與壬○○共同販賣第一級毒品海洛因所得3,000 元）
    ，及分別為壬○○及丑○○所有與本案無關之行動電話各 1
    支（均含門號1 枚），及壬○○所有，供其本人施用海洛因
    所用之注射針筒4 支、鏟管1 支，及壬○○個人所有，與本
    案無關之現金69,100元。
二、案經彰化縣警察局鹿港分局報告臺灣彰化地方法院檢察署檢
    察官偵查起訴。
    理  由
壹、有關於證據能力部分：
    本案全部卷證所涵括之供述證據及非供述證據，經本院為被
    告壬○○、辛○○、丑○○所指定之本院公設辯護人閱卷後
    ，公訴人、被告3 人及辯護人均同意全部證據之證據能力，
    是後述所引用證據之證據能力均無疑義，合先敘明。
貳、有關於認定犯罪事實部分：：
一、就被訴販賣第一級毒品海洛因部分：
  (一)就被告壬○○、丑○○被訴部分：
  訊據被告壬○○就其曾於附表壹編號1 至12之時、地，及被
    告丑○○就其曾於附表壹編號1 、2 、4 、5 、6 、7 、8
    、9 、10、11、12所示之時、地，曾由證人丙○○提供第一
    級毒品海洛因，以附表壹所示之交易方式，販賣第一級毒品
    海洛因予庚○○、己○○、戊○○、甲○○、癸○○、綽號
    「阿坤」之成年男子、乙○○等情，均坦承不諱，且據證人
    乙○○於本院96年6 月28日審理時，及證人己○○、戊○○
    、甲○○、癸○○於本院96年5 月31日審理時均證述曾撥打
    被告壬○○持有之0000000000門號聯絡購買海洛因，並由被
    告丑○○持往附表壹所示之交易地點交易等情綦詳（詳見本
    院96年5 月31日、96年6 月28日審判筆錄），並有證人戊○○、證人癸○○、綽號「阿坤」及證人乙○○分別以000000
    000 、000000000 、0000000000行動電話，與門號00000000
    00通話之通訊監察譯文在卷可稽（見95年度他字第2645號卷
    第11頁、第30頁至第34頁、第48頁），而查扣之白色藥品 1
    包，經送法務部調查局鑑定結果，含第一級第6 項毒品海洛
    因成分，淨重35.89 公克，純度83.70 ％，純質淨重 30.04
    公克，此有該局96年3 月23日調科壹字第09623025500 號鑑
    定書1 紙在卷可稽（見本院卷第59頁），是尚有純度高達83
    .70 ％之海洛因淨重35.89 公克，扣案足資佐證，此外，尚
    有被告壬○○販賣第一級毒品海洛因所得共18,500元（其中
    尚包括被告丑○○與壬○○共同販賣第一級毒品海洛因所得
    之16,500元），扣案足資佐證，足見被告壬○○及丑○○上
    開自白確與事實相符。至證人庚○○於本院96年6 月28日審
    理時雖證稱：其均僅有跟被告壬○○買甲基安非他命等語（
    詳見本院審判筆錄），惟被告壬○○於本院審理時堅稱：證
    人庚○○係向伊購買2 次甲基安非他命，1 次海洛因，而該
    次海洛因交易，係由被告丑○○出面送貨等語，且被告丑○○於本院審理時亦陳稱：伊曾送給證人庚○○，而因伊僅有
    販賣海洛因，故該次交易應係海洛因交易，伊對該次交易印
    象比較深刻，係因證人庚○○還請伊吃1 顆檳榔等語，而證
    人庚○○於本院同日審理時亦證稱：其平日有吃檳榔之習慣
    等語（詳見本院當日審判筆錄），足認被告壬○○、丑○○
    前開陳述之交易經過非虛；況販賣第一級毒品海洛因罪之法
    定本刑，較之於販賣第二級毒品甲基安非他命為重，被告壬○○實無故認此販賣第一級毒品海洛因重罪之必要。從而，
    被告壬○○、丑○○確曾於附表壹編號1 所示之交易時間、
    地點，販賣第一級毒品海洛因予證人庚○○。
  被告壬○○自偵訊至本院時均陳稱：其販賣之第一級毒品海
    洛因來源係證人丙○○，且其販賣海洛因所用之電話門號，
    亦係證人丙○○所提供，證人丙○○復會介紹其他人向伊購
    買毒品海洛因，伊每賣1,000 元海洛因，可抽取300 元等語
    ，且證人乙○○於本院96年6 月28日審理時，亦證稱：當初
    係由證人丙○○介紹其跟被告壬○○認識，其本來是先向證
    人丙○○拿毒品，後來是證人丙○○交代可跟被告壬○○聯
    絡等語（詳見本院當日審判筆錄），足認被告壬○○上開陳
    述非虛。蓋被告壬○○之毒品海洛因來源係源自證人丙○○
    ，且被告壬○○販賣海洛因所用之聯絡工具，復係由證人丙○○所提供，被告壬○○復無從自行決定利得，僅得固定抽
    取每千元300 元之利得，證人丙○○應非係屬被告壬○○之
    上手，而係就被告壬○○所犯如附表壹所示之販賣第一級毒
    品海洛因罪，具有犯意聯絡及行為分擔之共犯。又按共同正
    犯之意思聯絡，原不以數人間直接發生者為限，即有間接之
    聯絡者，亦包括在內。如甲分別邀約乙、丙犯罪，雖乙、丙
    間彼此並無直接之聯絡，亦無礙於其為共同正犯之成立，最
    高法院77年臺上字第2135號判例意旨參照。從而，本案被告
    丑○○受被告壬○○之邀約，於欲購毒者與被告壬○○聯絡
    後，負責出面前往交易地點交付海洛因並收取現款，其與被
    告壬○○係共同正犯固屬無疑，雖被告丑○○與證人丙○○
    間，並無直接之聯絡，然參諸前開說明，被告壬○○與證人
    丙○○間既亦有直接之犯意聯絡，則被告丑○○及證人丙○○間亦應無礙於共同正犯之成立。至證人丙○○於本院96年
    5 月31日審理時雖證稱：其未曾拿0000000000門號卡給被告
    壬○○，亦未曾拿海洛因或甲家安非他命給被告壬○○，亦
    無販賣海洛因或甲基安非他命給被告壬○○，亦未曾介紹別
    人向被告壬○○買過毒品，被告壬○○係為了減輕刑期才會
    這樣說等語（詳見本院當日審判筆錄），惟查證人丙○○前
    開證述，不僅與證人乙○○上開證述相悖，且證人己○○於
    本院96年5 月31日審理時亦證稱：確曾在證人丙○○住處地
    下室，拿到2 次均為1,000 元之海洛因，該2 次均係由證人
    丙○○將海洛因交給其等語（詳見本院當日審判筆錄），亦
    足見被告壬○○前開有關於證人丙○○係共犯之陳述非虛，
    應係證人丙○○恐己涉嫌販賣毒品之重典，始為前開規避、
    卸責之詞。
  綜上所述，就被告壬○○被訴於附表壹編號1 至12，及被告
    丑○○於附表壹編號1 、2 、4 、5 、6 、7 、8 、9 、1
    0、11、12所示之時、地，販賣第一級毒品海洛因等情，應
    堪認定，被告壬○○、丑○○此部分販賣第一級毒品海洛因
    之犯行，均事證明確，應予依法論科。
  (二)就被告辛○○被訴部分：
    訊據被告辛○○固坦承曾於附表壹編號5 、7 、9 、12所示
    之交易時間，代被告壬○○接聽門號0000000000門號，並分
    別與證人戊○○（指附表壹編號5） 、癸○○（指附表壹編
    號7 、9） 、乙○○（指附表壹編號12）有如通訊監察譯文
    內容所載之對話內容等情不諱，惟矢口否認有何與被告壬○○、丑○○、證人丙○○等人共同販賣第一級毒品海洛因犯
    嫌，被告辛○○辯稱：均係被告壬○○事先告以應如何應對
    及代號所表徵之意義，伊係事後才知道被告壬○○有在販賣
    海洛因，伊亦有勸被告壬○○不要再販賣海洛因云云。指定
    辯護人則為被告辛○○辯護：被告辛○○僅係單純將買賣毒
    品雙方之意見轉述，而未參與交易內容諸如金額、數量之協
    商，被告辛○○至多僅係幫助販賣行為，且從本案監聽譯文
    及多位證人證述可確認，被告壬○○與有關購買毒品者，早
    已就購買毒品之金額及數量，以約定之暗號有所協議，被告
    辛○○純粹基於姊弟關係，而代被告壬○○接聽電話，要難
    因此即遽認其亦參與實施犯罪行為。惟查：
    (1)經本院當庭勘驗證人戊○○於95年12月17日以 000000000
      撥打0000000000門號，由被告辛○○接聽之電話，該通訊
      內容為：「Ａ（即指被告辛○○）：喂。」「Ｂ（即指證
      人戊○○）：喂姐ㄚ。」「Ａ：你講。」、「Ｂ：我帶一
      個小孩去。」、「Ａ：你是誰。」、「Ｂ：我阿興。」、
      「Ａ：阿興喔。」、「Ｂ：是。」、「Ａ：你開車還是騎
      機車。」、「Ｂ：我騎機車。」、「Ａ：你去公賣局那裡
      好嗎。」、「Ａ：那裡不是很辣。」、「Ａ：不會了。」
      、「Ｂ：小張的啦。」、「Ａ：你多久會到。」、「Ｂ：
      5 分鐘內。」、「Ａ：好。」、「Ｂ：叫他多用一點。」
      、「Ａ：好啦。」；及勘驗證人癸○○於95年12月19日下
      午12時23分及95年12月28日下午5 時29分以000000000 撥
      打0000000000門號，由被告辛○○接聽之電話，該通訊內
      容分別為：「Ｂ（即指證人癸○○）：喂。」、「Ａ（
      即指被告辛○○）：喂你好。」、「Ｂ：我西北。」、「
      Ａ：我知。」、「Ｂ：我身上5 而已不可以方便一下。」
      、「Ａ：改天你就講說要帶一個小孩過來不要說到數字好
      嗎。」、「Ｂ：我知。」、「Ａ：這次讓你方便下次不要
      這樣。」、「Ｂ：好，謝謝，要在哪裡。」、「Ａ：你去
      正港後壁。」、「Ｂ：好啦。」、「Ａ：你開車還是騎機
      車。」、「Ｂ：我騎機車。」、「Ａ：你多久會到。」、
      「Ｂ：我5 分鐘就到。」、「Ａ：好。」；及「Ｂ（即
      指證人癸○○）：喂。」、「Ａ（即指被告辛○○）：喂
      你好。」、「Ｂ：我西北。」、「Ａ：我知。」、「Ｂ：
      1 罐。」、「Ａ：你去日本料理對面那條巷子。」、「Ｂ
      ：哪個日本料理。」、「Ａ：往頂番婆方向有一個春之園
      日本料理你知嗎？」、「Ｂ：我知。」、「Ａ：對面那條
      路進去有一間土地公廟。」、「Ｂ：好。」、「Ａ：你到
      再打一下。」、「Ｂ：我又沒有電話。」、「Ａ：沒你10
      分鐘到好嗎。」、「Ｂ：好。」；及勘驗證人乙○○於96
      年1 月1 日下午8 時41分以0000000000撥打0000000000，
      由被告辛○○接聽之電話，通訊內容為「Ａ（即指被告辛○○）：喂你好。」、「Ｂ（即指證人乙○○）：喂」、
      「Ａ：嘿你好。」、「Ｂ：1 個人要過去找你。」、「Ａ
      ：你誰？」、「Ｂ：坤呀啦。」、「Ａ：喔你在哪？」、
      「Ｂ：你拿過來椰子那裡好嗎？賣椰子那裡。」、「Ａ：
      無法度啦。」、「Ｂ：呀嘸我用走的，沒摩托車可以騎。
      」、「Ａ：你去向別人那個一下，我無法跑那麼遠去啦。
      」、「Ｂ：呀就是沒我才會拜託你呀，剛才弄那個，拿
      1,000 元給他，說拿900 的東西給我」、「Ａ：誰。」、
      「Ｂ：剛才那個，你送來的那個啊。」、「Ａ：椰子那裡
      ，你甘無摩托車？」、「Ｂ：嘸呀，我就是摩托車壞掉了
      。」、「Ａ：嘸你要等一下喔。」、「Ｂ：要等多久呀？
      」、「Ａ：這樣要等4 、5 分呀喔」、「Ｂ：4 、5 分喔
      。」、「Ａ：對啦。」、「Ｂ：好好好。」，此有前開通
      訊監察譯文及本院於96年6 月28日所製成之勘驗筆錄可稽
      （分見95年度他字第2645號卷第11頁、第30頁、第32頁及
      本院當日審判筆錄），依照被告辛○○與證人戊○○、癸○○及乙○○之前開通話內容，被告辛○○與證人戊○○
      曾提及「小張的啦」、「叫他多用一點」；被告辛○○與
      證人癸○○曾提及「我身上5 而已不可以方便一下。」、
      「改天你就講說要帶一個小孩過來不要說到數字好嗎。」
      、「這次讓你方便下次不要這樣。」、「1 罐」；被告辛○○與證人乙○○則提及「呀就是沒我才會拜託你呀，剛
      才弄那個，拿1,000 元給他，說拿900 的東西給我」等語
      ，渠等均係以「小張」、「5 」、「一個小孩」、「1 罐
      」等代號進行溝通，再參以被告辛○○亦自承前曾有施用
      海洛因之習慣，被告辛○○焉有可能於聽聞前開「小張」
      、「5 」、「一個小孩」、「1 罐」等代號時，毫無懷疑
      雙方之對話內容係屬販賣毒品；況被告辛○○於證人癸○○向伊表示「我身上5 而已可不可以方便一下」時，被告
      辛○○甚而教以「改天你就講說要帶一個小孩過來不要說
      到數字好嗎？」，從而，被告辛○○顯係知情證人癸○○
      係欲向伊等購買毒品，並以數字表示欲購買之數額，而因
      恐電話遭監聽，始教導證人癸○○於電話中應使用「一個
      小孩」代替數字「5 」。是被告辛○○辯稱伊代被告壬○○接聽電話時，原本並不知情被告壬○○係在販賣海洛因
      云云，應係屬卸責之詞，不足採信。
    (2)至證人即被告壬○○雖於本院審理時證稱：其若在睡覺，
      被告辛○○會看顯示來電後告知，因有時對方會先跟其約
      好什麼時候會打電話，所以其會教被告辛○○要如何對應
      ，並告知需前往何處；而其會告訴被告辛○○「一個小孩
      」、「一個人」這些代碼，交易金額及地點均係其決定等
      語（詳見本院當日審判筆錄），指定辯護人則為被告辛○○辯護：被告辛○○應僅係出於幫助之意思而轉述意見等
      語。按刑法第30條之幫助犯，係指以幫助他人犯罪之意思
      ，而參與實施，其所參與之行為為犯罪構成要件以外之行
      為者而言，若以幫助他人犯罪之意思，而參與犯罪構成要
      件之行為者，為正犯，最高法院70年度臺上字第4986號、
      第687 號判決意旨參照。經查，毒品交易時間、交易地點
      、金額數量之磋商，及毒品之實際交付收取現款，均係屬
      販賣毒品海洛因罪構成要件之重要核心行為，縱如證人壬○○前開證述，被告辛○○所代為接聽之電話，均係之前
      即曾與其談妥欲購買海洛因之人事，惟既然該證人戊○○
      、癸○○及乙○○，均仍於事前約定後，再度於前開時間
      撥打電話聯絡，並於通話過程中，再度確認欲購買之海洛
      因金額及交易時間、地點，足見倘無被告辛○○參與接聽
      前開電話，被告壬○○與證人戊○○、癸○○及乙○○，
      並無從順利於附表壹編號5 、7 、9 、12所示之交易時間
      、地點，進行第一級毒品海洛因之交易。是故，被告辛○○前開所為，顯已屬參與販賣第一級毒品海洛因之構成要
      件行為，參諸前開判例意旨，就此附表壹編號5 、7 、9
      、12所示之行為，被告辛○○應與被告壬○○、丑○○，
      及證人丙○○等人成立共同正犯。
  (三)參以近年來毒品之濫用，危害國民健康與社會安定日益嚴重
    ，治安機關對於販賣或施用毒品之犯罪行為，無不嚴加查緝
    ，各傳播媒體對於政府大力掃毒之決心亦再三報導，已使毒
    品不易取得且物稀價昂，苟被告於買賣之過程中無利可圖，
    縱屬至愚，亦無甘冒被取締移送法辦判處重刑之危險而平白
    從事海洛因買賣之理，且被告壬○○於本院審理時亦自承其
    每賣出1,000 元海洛因，可抽取300 元等語；被告丑○○則
    自承：可抽取部分毒品海洛因施用，且被告壬○○會提供其
    飲食費及加油費等語（均詳見本院審判筆錄），是被告壬○○於附表壹所示之時間、地點，及被告丑○○於附表壹編號
    1 、2 、4 、5 、6 、7 、8 、9 、10、11、12所示之時、
    地，販賣第一級毒品海洛因際，有以價差之方式以牟利之意
    圖及事實，應可認定；又被告辛○○就附表壹編號5 、7 、
    9 、12所示之犯行，雖否認有何營利之意圖，惟被告壬○○
    陳稱：偶爾會提供被告辛○○生活費用等語，且被告辛○○
    既係與被告壬○○、丑○○共同犯前開販賣第一級毒品海洛
    因之犯行，且伊亦自承因自身有施用海洛因，故知情販賣毒
    品之處罰極重等語，倘非有利可圖，被告辛○○焉有可能甘
    冒遭判處重刑之危險，而代被告壬○○於電話中與欲購買毒
    品海洛因之戊○○、癸○○、乙○○聯絡交易事項。是被告
    辛○○係基於營利之意圖而販售乙情，亦應堪認定。
  (四)綜上所述，被告辛○○前開販賣第一級毒品海洛因之犯行，
    事證明確，應予依法論科。
二、就被告壬○○被訴販賣第二級毒品甲基安非他命部分：
    訊據被告壬○○就其曾於附表貳編號1 至5 所示之時、地，
    接聽證人庚○○、戊○○、甲○○所撥打電話，並於接聽電
    話後，轉告證人丙○○，再由證人丙○○委由不詳姓名年籍
    之成年女子出面交易第二級毒品甲基安非他命等情坦承不諱
    ，核與證人庚○○、戊○○、甲○○於本院96年5 月31日審
    理時證稱：確曾撥打電話向被告壬○○約定購買甲基安非他
    命等語（詳見本院當日審判筆錄），上情應堪認定。至被告
    壬○○雖辯稱：伊僅代為接聽電話並轉告證人丙○○交易時
    間、地點、數額後，即由證人丙○○指派其他人前往交易，
    伊並無販賣第二級毒品甲基安非他命云云，指定辯護人則為
    被告壬○○辯稱：蓋被告壬○○既已承認罪責較重之販賣第
    一級毒品罪嫌，衡諸常理，若有販賣第二級毒品之情，實無
    堅詞否認之理。惟查，毒品交易時間、交易地點、金額數量
    之磋商，及毒品之實際交付收取現款，均係屬販賣毒品甲基
    安非他命罪構成要件之重要核心行為，被告壬○○負責與欲
    購買甲基安非他命之人就毒品交易時間、地點、金額數量進
    行磋商後，即聯絡證人丙○○另行委派不詳姓名年籍成年女
    子出面交易，足認被告壬○○前開所為，顯已屬參與販賣第
    二級毒品甲基安非他命之構成要件行為。再查我國查緝販賣
    毒品執法甚嚴，對於販賣甲基安非他命者亦科以重度刑責，
    又販賣甲基安非他命既係違法行為，當非可公然為之，亦無
    公定價格，且容易分裝並增減份量，而每次買賣之價量，可
    能隨時依雙方關係深淺、資力、需求量及對行情之認知、來
    源是否充裕、查緝是否嚴謹、購買者被查獲時供述購買對象
    之可能風險之評估等情形，而異其標準，非可一概而論；而
    販賣之利得，除被告坦承犯行或價量俱臻明確外，委難察得
    實情，販賣之人從價差或量差中牟利之方式雖異，其意圖營
    利之販賣行為則同一。是以因甲基安非他命量微價高，販賣
    者率有暴利可圖，茍非意圖販賣營利，一般人焉有可能甘冒
    重度刑責而販賣甲基安非他命，故衡情被告壬○○苟非有販
    賣營利之意圖，焉有可能甘冒重刑而為販賣甲基安非他命之
    犯行，是以被告壬○○有營利之意圖甚明。此外，尚有被告
    壬○○販賣第二級毒品甲基安非他命所得共5,500 元扣案足
    資佐證，上情應堪認定。從而，被告壬○○被訴販賣第二級
    毒品甲基安非他命犯行事證明確，應予依法論科。
、論罪科刑部分：
一、按海洛因係毒品危害防制條例所定之第一級毒品，甲基安非
    他命則係毒品危害防制條例所定之第二級毒品，被告壬○○
    、辛○○、丑○○基於營利之目的，以賺取價差之方式，被
    告壬○○販賣第一級毒品海洛因予附表壹編號1 至12所示之
    庚○○、己○○、戊○○、甲○○、癸○○、不詳姓名年籍
    綽號「阿坤」之成年男子、乙○○等人，被告辛○○販賣第
    一級毒品海洛因予附表壹編號5 、7 、9 、12所示之戊○○
    、癸○○、乙○○及「阿坤」，被告丑○○販賣第一級毒品
    海洛因予附表壹編號1 、2 、4 、5 、6 、7 、8 、9 、10
    、11、12所示之庚○○、己○○、戊○○、甲○○、癸○○
    、不詳姓名年籍綽號「阿坤」之成年男子、乙○○等人，核
    被告3 人所為，均係犯毒品危害防制條例第4 條第1 項之販
    賣第一級毒品既遂罪。又被告壬○○基於營利之目的，販賣
    第二級毒品甲基安非他命予附表貳編號1 至5 所示之庚○○
    、戊○○、甲○○及劉家益，核被告壬○○此部分所為，係
    犯毒品危害防制條例第4 條第2 項之販賣第二級毒品既遂罪
    。被告壬○○、辛○○、丑○○販賣第一級毒品海洛因前持
    有第一級毒品海洛因之低度行為，及被告壬○○販賣第二級
    毒品甲基安非他命前持有第二級毒品甲基安非他命之低度行
    為，應各為其等販賣第一級毒品之高度行為及被告壬○○販
    賣第二級毒品之高度行為所吸收，均不另論罪。被告壬○○
    、丑○○及證人丙○○間，就附表壹編號1 、2 、4 、6 、
    8 、10、11所示之販賣海洛因犯行，及被告壬○○及證人丙○○間，就附表壹編號3 所示之販賣海洛因犯行，及被告壬○○、辛○○、丑○○、證人丙○○間，就附表壹編號5 、
    7 、9 、12所示之販賣海洛因犯行，及被告壬○○、證人丙○○及不詳姓名年籍之成年女子間（就被告丑○○部分，本
    院認非屬共犯，詳細理由如後），就附表貳編號1 至5 所示
    之販賣第二級毒品甲基安非他命犯行，分別具有犯意聯絡及
    行為分擔，皆為共同正犯。按刑事法若干犯罪行為態樣，本
    質上原具有反覆、延續實行之特徵，立法時既予特別歸類，
    定為犯罪構成要件之行為要素，則行為人基於概括之犯意，
    在密切接近之一定時、地持續實行之複次行為，倘依社會通
    念，於客觀上認為符合一個反覆、延續性之行為觀念者，於
    刑法評價上，即應僅成立一罪。學理上所稱「集合犯」之職
    業性、營業性、收集性或成癮性等具有重複特質之犯罪均屬
    之，例如經營、從事業務、收集、販賣、製造、散佈、成癮
    性所致之行為等行為概念者是（最高法院96年度臺上字第17
    2 號、95年度臺上字第4686號、95年度臺上字第1079號判決
    參照）。且立法上，以營利為構成要件之犯罪，通常具有反
    覆實施同一犯罪行為之特性，因其本質乃多數行為之集合或
    一定行為之反覆實施，在立法上予以擬制，定為一罪。本案
    被告壬○○、丑○○及辛○○意圖營利，於密切接近之時、
    地，販賣第一級毒品海洛因分別為23次、21次及4 次，及被
    告壬○○意圖營利，於密切接近之時、地，販賣第二級毒品
    甲基安非他命共5 次，渠等顯均係出於反覆、延續販賣第一
    級毒品海洛因之單一行為決意至明，在行為概念上，其等多
    次販賣海洛因及被告壬○○多次販賣甲基安非他命之行為，
    應評價認係實質上一罪之集合犯，僅成立一罪。公訴人雖認
    就被告壬○○所犯如附表壹所示之販賣第一級毒品犯行、附
    表貳所示之販賣第二級毒品犯行，及被告丑○○所犯如附表
    壹編號1 、2 、4 、5 、6 、7 、8 、9 、10、11、12所示
    之犯行，係屬分論併罰，惟被告壬○○、丑○○販賣海洛因
    ，及被告壬○○販賣甲基安非他命，應係基於反覆之單一犯
    意，故公訴人前開論罪說明，尚有誤會，併此敘明。再被告
    壬○○所犯上開販賣第一級毒品既遂罪及販賣第二級毒品既
    遂罪，犯意各別，行為互殊，應予分論併罰。又就附表壹編
    號1 有關被告壬○○、丑○○販賣第一級毒品海洛因予證人
    庚○○，及附表壹編號6 有關被告壬○○、丑○○販賣第一
    級毒品海洛因予證人甲○○，及附表壹編號5 、7 、9 有關
    被告辛○○販賣第一級毒品海洛因予證人戊○○、癸○○、
    ，及附表壹編號11有關被告壬○○、丑○○販賣第一級毒品
    海洛因予不詳姓名年籍綽號「阿坤」之成年男子，及附表貳
    編號2 有關被告壬○○販賣第二級毒品甲基安非他命予證人
    戊○○之犯行，雖均未據公訴人提起公訴，惟被告壬○○、
    丑○○、辛○○此部分販賣第一級毒品海洛因之犯行，及被
    告壬○○此部分販賣第二級毒品甲基安非他命之犯行，與檢
    察官起訴被告壬○○、丑○○及辛○○販賣第一級毒品海洛
    因，及被告壬○○販賣第二級毒品甲基安非他命部分，既分
    有集合犯之實質上一罪關係，應均為起訴效力所及，本院自
    得併予審理，附此敘明。至公訴人雖於96年5 月23日以96年
    度蒞字第3467號補充理由書，認就附表壹編號11所示之該次
    販賣第一級毒品海洛因犯行，亦係屬被告辛○○負責接聽，
    從而認為被告辛○○就此部分與被告壬○○、丑○○等人亦
    涉有共同販賣第一級毒品海洛因犯嫌。惟查，經本院於96年
    6 月28日審理時當庭勘驗監聽光碟，被告丑○○陳稱該附表
    壹編號11所為之交易通話，係伊之通話，非被告辛○○之通
    話，從而，被告辛○○既未參與該次販賣海洛因各階段之任
    何行為，即難認被告辛○○涉有此部分犯嫌，併此敘明。另
    被告壬○○前曾於93年間，因施用第一級毒品案件，經本院
    以93年度訴字第1539號，判處有期徒刑8 月確定，入監執行
    後，於94年11月2 日縮短刑期執行完畢；被告辛○○前曾於
    86年間，因違反藥事法案件，經本院以86年度少訴字第15
    號，判處有期徒刑8 月確定；又於87年間，因竊盜、贓物案
    件，經本院以87年度易字第1019號，分別判處有期徒刑1 年
    、4 月確定；再於87年間，因搶奪案件，經本院以87年度訴
    字第49 5號，判處有期徒刑8 月，上訴後，經臺灣高等法院
    臺中分院以87年度少連上易字第33號，駁回上訴確定；前開
    4 罪定應執行有期徒刑2 年6 月確定；復於89年間，因竊盜
    案件，經本院以89年度易字第785 號，判處有期徒刑1 年2
    月確定，且與前開4 罪所定應執行刑入監接續執行，於93年
    2 月20日縮短刑期執行完畢；被告丑○○前曾於93年間，因
    施用第一、二級毒品案件，經本院以93年度訴字第1481號，
    分別判處有期徒刑8 月、3 月，應執行有期徒刑10月確定；
    其另因恐嚇案件，經本院以93年度易字第1264號，判處有期
    徒刑5 月確定；前開3 罪經定應執行有期徒刑1 年2 月，入
    監執行後，於95年4 月7 日假釋付保護管束出監，並於95年
    4 月20日假釋期滿未經撤銷，以已執行完畢論等情，有臺灣
    高等法院被告前案紀錄表存卷可參，被告壬○○、辛○○及
    丑○○於5 年內均故意再犯本案有期徒刑以上之罪，皆為累
    犯，應依刑法第47條第1 項規定加重其刑（因販賣第一級毒
    品罪之法定本刑為死刑、無期徒刑，被告3 人此部分依法不
    得再予加重，僅就罰金刑部分加重；又就販賣第二級毒品罪
    之法定本刑為無期徒刑部分，依法亦不得遞加重，被告壬○○此部分，僅就其餘部分遞加重之）。另按販賣第一級毒品
    罪之法定刑為死刑或無期徒刑，然同為販賣第一級毒品之人
    ，其原因動機不一，犯罪情節未必盡同，或有大盤毒梟者，
    亦有中、小盤之分，甚或僅止於吸毒者友儕間為求互通有無
    之有償轉讓者亦有之，其販賣行為所造成危害社會之程度自
    屬有異，法律科處此類犯罪，所設之法定最低本刑卻同為「
    死刑或無期徒刑」，不可謂不重。於此情形，倘依其情狀處
    以較輕之徒刑，即足以懲儆，並可達防衛社會之目的者，自
    非不可依客觀之犯行與主觀之惡性二者加以考量其情狀，是
    否有可憫恕之處，適用刑法第59條之規定酌量減輕其刑，期
    使個案裁判之量刑，能斟酌至當，符合比例原則。本件被告
    壬○○、辛○○及丑○○先後多次販賣第一級毒品海洛因，
    均無視國家對於杜絕毒品危害之禁令，其行為固屬不當，應
    予非難，然被告壬○○、丑○○販賣海洛因之對象尚僅有庚○○、己○○、戊○○、甲○○、癸○○、不詳姓名年籍綽
    號「阿坤」之成年男子及乙○○，及被告辛○○販賣海洛因
    對象僅有戊○○、癸○○、乙○○與不詳姓名年籍綽號「阿
    坤」之成年男子等人，該等之人均係原即染有毒癮之友人，
    被告壬○○、丑○○及辛○○前後販賣海洛因之數量，依其
    價錢估算，獲利亦非至鉅，就被告辛○○部分獲利更微，其
    等犯罪之情節尚非至惡，被告3 人均僅因一時貪念，致罹重
    典，然相對於長期大量販賣毒品之大毒梟而言，其對社會治
    安及國民健康之危害顯然較小，且被告壬○○、辛○○及丑
    ○○前雖均有上述前科犯行，然尚查無販賣、意圖販賣而持
    有毒品等前科素行，綜上被告壬○○、辛○○及丑○○犯案
    情節觀之，倘仍遽處以法定本刑之最低刑度即無期徒刑，無
    異仍屬失之過苛而不盡情理，不免予人情輕法重之感，且難
    謂符合罪刑相當性及比例原則，更無從與大毒梟之惡行有所
    區隔，是其犯罪情狀相較於法定之重刑，在客觀上足以引起
    一般人之同情，情節尚堪憫恕，爰依均修正前刑法第59條之
    規定，對被告3 人所犯販賣第一級毒品海洛因之犯行，酌量
    減輕其刑，且就罰金刑部分均先加後減之。爰審酌被告3 人
    平日素行不良、犯罪之動機、目的係為圖得一己之厚利、販
    賣第一級毒品期間之長短、次數，販賣毒品海洛因係增進流
    通毒品之管道對社會治安、經濟所生危害甚巨，被告壬○○
    販賣第二級毒品期間之長短、次數，惟被告壬○○、丑○○
    犯罪後對自身犯行均坦承不諱，被告辛○○亦就確曾接聽電
    話並轉告被告壬○○等情均坦承不諱等一切情狀，分別量處
    如主文所示之刑，且就被告壬○○部分定其應執行之刑。至
    檢察官雖就被告丑○○部分，具體求處有期徒刑20年，惟因
    本院認被告丑○○僅涉犯販賣第一級毒品罪，尚未涉及販賣
    第二級毒品（理由詳後），且本院認定之被告丑○○販賣第
    一級毒品次數，顯低於起訴書所記載（理由詳後），從而，
    綜觀上情，尚難逕依起訴書所具體求處之刑度予以量處；另
    檢察官雖就被告辛○○部分，具體求處有期徒刑12年，然被
    告辛○○雖經本院依照刑法第59酌減其刑，惟因被告辛○○
    所涉犯之毒品危害防制條例第4 條第1 項販賣第一級毒品罪
    ，係屬最輕本刑無期徒刑之罪，依照刑法第65條第2 項規定
    ，無期徒刑減輕者，為20年以下15年以上有期徒刑，從而，
    就被告辛○○部分，亦難依照檢察官具體求處之有期徒刑12
    年論處。
三、另按毒品危害防制條例第19條第1 項規定，犯販賣毒品罪者
    ，其犯罪所得之財物均沒收之，係採義務沒收主義。故販賣
    毒品所得之對價，不問其中成本若干，利潤多少，均應全部
    諭知沒收，貫徹政府查禁煙毒之決心，以符立法本旨（最高
    法院91年度臺上字第2419號判決意旨參照）。查被告壬○○
    、、辛○○、丑○○及證人丙○○共同販賣第一級毒品海洛
    因予附表壹編號5 、7 、9 、12所示之戊○○、癸○○、乙○○及「阿坤」之所得為3,000 元，被告壬○○、丑○○及
    證人丙○○共同販賣第一級毒品海洛因予附表壹編號1 、 2
    、4 、6 、8 、10、11所示之庚○○、己○○、戊○○、甲○○、癸○○、不詳姓名年籍綽號「阿坤」之成年男子之所
    得為13,500元，及被告壬○○與證人丙○○共同販賣第一級
    毒品海洛因予附表壹編號3 所示之己○○之所得為2,000 元
    ，及被告壬○○與證人丙○○共同販賣第二級毒品甲基安非
    他命予附表貳所示之庚○○、戊○○、甲○○及子○○之所
    得為5,500 元，均已扣案，皆應依毒品危害防制條例第19條
    第1 項規定宣告沒收。又查扣之海洛因1 包（淨重35.89 公
    克，純度83.70 ％），係被告壬○○所有，供其販賣所用之
    毒品，業據被告壬○○自承在卷，且因被告辛○○僅係偶與
    被告壬○○共同販賣海洛因，就前開扣案之海洛因，尚無證
    據足資認定係供被告辛○○販賣所用之海洛因，而因被告壬○○陳稱伊均係與被告丑○○共同販賣第一級毒品海洛因，
    從而，應可認定前開扣案之海洛因1 包，係被告壬○○所有
    ，供被告壬○○、丑○○所販賣之第一級毒品海洛因，應依
    毒品危害防制條例第18條第1 項前段規定，沒收銷燬之。另
    供作被告壬○○、辛○○及丑○○持以共同販賣第一級毒品
    海洛因，及被告壬○○販賣第二級毒品甲基安非他命所使用
    之西門子行動電話1 支（內含門號0000000000SIM 卡），係
    證人丙○○提供予被告壬○○使用，業據被告壬○○陳稱在
    卷，惟因證人丙○○否認上情，尚乏積極證據足資證明上開
    行動電話及門號卡係屬證人丙○○所有，而毒品危害防制條
    例第19條第1 項規定宣告沒收，因該條項並無如同條例第18
    條第1 項所定（不問屬於犯人所有與否，沒收之）之明文，
    故應屬相對沒收主義之立法，其應沒收之物，應以屬被告所
    有者為限（最高法院93年度臺上字第462 號判決參照），準
    此，上開行動電話及SIM 卡，被告壬○○、丑○○、辛○○
    及證人丙○○既未取得所有權，自毋庸依毒品危害防制條例
    第19條第1 項規定宣告沒收之。另於被告壬○○身上所查扣
    之現金69,100元，既乏證據足資認定該現款係被告壬○○、
    丑○○及辛○○販賣第一級毒品海洛因及被告壬○○販賣第
    二級毒品甲基安非他命所得，本院自無從宣告沒收，併此敘
    明。另扣案之行動電話2 支（內均各含SIM 卡1 張），分係
    被告壬○○、丑○○所有，注射針筒4 支及鏟管1 支則係被
    告壬○○所有，惟被告壬○○、丑○○均陳稱該行動電話各
    1 支，及注射針筒、鏟管均與本案均無關，且均非屬違禁物
    ，本院自無從宣告沒收。
肆、被告壬○○其餘被訴無罪部分：
一、公訴意旨雖以被告壬○○另行基於販賣第一級毒品海洛因及
    販賣第二級毒品甲基安非他命之各別犯意，另於95年10月間
    ，3 次販賣海洛因予證人己○○（不包括附表壹編號2 、3
    ），及於95年10月至96年1 月間，8 次販賣海洛因予證人戊○○（不包括附表壹編號4 、5） ；及於95年12月間，2 次
    販賣甲基安非他命予合購之劉家益及甲○○（不包括附表壹
    編號3） ；及於95年9 月間，1 次販賣甲基安非他命予證人
    庚○○（不包括附表壹編號1） ，而認被告壬○○此部分，
    亦分別涉有販賣第一級毒品海洛因及第二級毒品甲基安非他
    命罪嫌。
二、按犯罪事實應依證據認定之，無證據不得認定犯罪事實，刑
    事訴訟法第154 條第2 項定有明文。而認定不利於被告之事
    實，須依積極證據，苟積極證據不足為不利於被告事實之認
    定時，即應為有利於被告之認定，更不必有何有利之證據，
    亦有最高法院30年上字第816 號判例可資參照。
三、公訴人認被告壬○○涉有上開犯行，無非係以證人己○○、
    戊○○、劉家益、庚○○於偵訊時所為證述，為主要論據。
    惟查：證人己○○於本院96年5 月31日審理時證稱：其有
    跟被告壬○○買過海洛因，但實際情形已記不起來等語（詳
    見本院審判筆錄），而被告壬○○則於同日審理時陳稱：證
    人己○○係向伊購買海洛因7 次，其中5 次係由伊接聽電話
    後，推由被告丑○○出面交易；另外2 次因被告丑○○人在
    外縣市，故由證人丙○○指派交易等語，蓋證人己○○雖於
    偵訊時曾陳稱其係向被告壬○○購買海洛因10次等語，然證
    人己○○既已記憶模糊，而被告壬○○於本院審理時，不僅
    就販賣次數得為詳實陳述，且對其中2 次之交易，係由證人
    丙○○指派他人出面交易，而非被告丑○○出面交易等情陳
    述綦詳，此情亦為證人己○○於本院審理時證稱屬實，足認
    應以被告壬○○前開證述較為可採；證人戊○○於本院96
    年5 月31日審理時具結後改證稱：其有跟被告壬○○購買海
    洛因7 次等語（詳見本院審判筆錄），核與證人戊○○於偵
    訊時證述不一，然證人戊○○於本院交互詰問下，深思熟慮
    後，就交易次數所為較為保守、謹慎之證述，其可信度應較
    高；證人甲○○於本院96年5 月31日審理時證稱：其共向
    被告壬○○購買4 次毒品，但海洛因幾次、甲基安非他命幾
    次已經忘記等語（詳見本院當日審判筆錄），而被告壬○○
    於本院同日審理時則陳稱：伊販賣給甲○○之毒品，係海洛
    因2 次，甲基安非他命2 次等語（詳見本院當日審判筆錄）
    ，蓋販賣第一級毒品海洛因罪之法定本刑顯重於販賣第二級
    毒品甲基安非他命罪，倘實際情形非如被告壬○○前開所述
    ，被告壬○○焉有可能為上開陳述，從而，被告壬○○上開
    陳述，應與事實較為相符；證人庚○○於本院96年6 月28
    日審理時，雖證稱：其曾撥打電話向被告壬○○購買甲基安
    非他命3 次等語，惟依前開理由欄貳一(一)所載，足認證人
    庚○○向被告壬○○所購買之3 次毒品中，應僅有2 次甲基
    安非他命。綜上所述，依現存卷內證據，既查無其他積極證
    據足資證明被告壬○○確實涉犯前開部分犯行，基於罪疑唯
    輕法理，尚無從證明被告另有自95年10月間，3 次販賣海洛
    因予證人己○○（不包括附表壹編號2 、3） ，及於95年10
    月至96年1 月間，8 次販賣海洛因予證人戊○○（不包括附
    表壹編號4 、5） ；及於95年12月間，2 次販賣甲基安非他
    命予合購之劉家益及甲○○（不包括附表壹編號3） ；及於
    95 年9月間，1 次販賣甲基安非他命予證人庚○○（不包括
    附表壹編號1） 之犯行，被告壬○○此部分被訴犯行自屬不
    能證明，揆諸首揭法條及判例意旨說明，自應為被告壬○○
    無罪之諭知。
伍、被告丑○○其餘被訴無罪部分：
一、公訴意旨雖以被告丑○○另行基於販賣第一級毒品海洛因之
    各別犯意，另於95年10月間，5 次販賣海洛因予證人己○○
    （不包括附表壹編號2） ，及於95年10月至96年1 月間， 8
    次販賣海洛因予證人戊○○（不包括附表壹編號4 、5） ；
    及另行基於販賣第二級毒品甲基安非他命之各別犯意，於96
    年9 月間，3 次販賣第二級毒品甲基安非他命予證人庚○○
    ，及於95年12月起，4 次販賣第二級毒品甲基安非他命予合
    資購買之子○○、甲○○2 人，而認被告丑○○此部分，亦
    分別涉有販賣第一級毒品海洛因及第二級毒品甲基安非他命
    罪嫌。
二、按犯罪事實應依證據認定之，無證據不得認定犯罪事實，刑
    事訴訟法第154 條第2 項定有明文。而認定不利於被告之事
    實，須依積極證據，苟積極證據不足為不利於被告事實之認
    定時，即應為有利於被告之認定，更不必有何有利之證據，
    亦有最高法院30年上字第816 號判例可資參照。
三、公訴人認被告丑○○涉有上開犯行，無非係以證人己○○、
    戊○○、劉家益、庚○○於偵訊時所為證述，為主要論據。
    被告丑○○於本院審理時陳稱：伊與被告壬○○共同販賣第
    一級毒品海洛因之對象及次數，即如附表壹編號1 、2 、4
    、5 、6 、7 、8 、9 、10、11、12所載。但伊並未曾販賣
    第二級毒品甲基安非他命等語；而指定辯護人則為被告丑○○辯護：據證人即被告壬○○證稱：其於接獲證人撥打電話
    欲購買甲基安非他命後，即會轉給證人丙○○，由證人丙○○與前開人等進行交易，是被告丑○○並無在被告壬○○指
    示下，外出進行第二級毒品交易等語。經查：證人己○○
    於本院96年5 月31日審理時證稱：其有跟被告壬○○買過海
    洛因，但實際情形已記不起來等語（詳見本院審判筆錄），
    而被告壬○○則於同日審理時陳稱：證人己○○係向伊購買
    海洛因7 次，其中5 次係由伊接聽電話後，推由被告丑○○
    出面交易；另外2 次因被告丑○○人在外縣市，故由證人丙○○指派交易等語，蓋證人己○○雖於偵訊時曾陳稱其係向
    被告壬○○購買海洛因10次等語，然證人己○○既已記憶模
    糊，而被告壬○○於本院審理時，不僅就販賣次數得為詳實
    陳述，且對其中2 次之交易，係由證人丙○○指派他人出面
    交易，而非被告丑○○出面交易等情陳述綦詳，此情亦為證
    人己○○於本院審理時證稱屬實，足認應以被告壬○○前開
    陳述較為可採，從而，依照被告壬○○前開，被告丑○○僅
    與被告壬○○5次共同販賣第一級毒品海洛因予證人己○○
    ；證人戊○○於本院96年5 月31日審理時具結後改證稱：
    其有跟被告壬○○購買海洛因7 次等語（詳見本院審判筆錄
    ），核與證人戊○○於偵訊時證述不一，然證人戊○○於本
    院交互詰問下，深思熟慮後，就交易次數所為較為保守、謹
    慎之證述，其可信度應較高；被告壬○○於本院審理時陳
    稱：甲○○、庚○○等人打電話向伊購買甲基安非他命後，
    伊即會通知證人丙○○，並由證人丙○○指派其他不詳姓名
    年籍之女子出面交易等語，核與證人甲○○於本院96年5 月
    31日審理時證稱：送甲基安非他命給其之人，係女的等語（
    詳見本院當日審判筆錄），蓋被告壬○○就伊與被告丑○○
    係共同販賣第一級毒品海洛因乙事，均坦白承認，倘被告丑
    ○○確與被告壬○○共同販賣甲基安非他命，被告壬○○實
    無刻意隱瞞被告丑○○有與伊共犯販賣第二級毒品甲基安非
    他命犯行之必要。綜上所述，依現存卷內證據，既查無其他
    積極證據足資證明被告丑○○確實涉犯前開部分犯行，基於
    罪疑唯輕法理，尚無從證明被告另有自95年10月間，5 次販
    賣海洛因予證人己○○（不包括附表壹編號2） ，及於95年
    10月至96年1 月間，8 次販賣海洛因予證人戊○○（不包括
    附表壹編號4 、5） ；及另行基於販賣第二級毒品甲基安非
    他命之各別犯意，於96年9 月間，3 次販賣第二級毒品甲基
    安非他命予證人庚○○3 次，及於95年12月起，4 次販賣第
    二級毒品甲基安非他命予合資購買之子○○、甲○○2 人之
    犯行，被告丑○○此部分被訴犯行自屬不能證明，揆諸首揭
    法條及判例意旨說明，自應為被告丑○○無罪之諭知。
據上論斷，應依刑事訴訟法第299 條第1 項前段、第301 條第 1
項前段，毒品危害防制條例第4 條第1 項、第2 項、第18條第 1
項前段、第19條第1 項，刑法第11條、第28條、第47條第1 項、
第59條、第51條第5 款，判決如主文。
本案經檢察官吳宗達到庭執行職務。
中　　華　　民　　國　　96　　年　　7 　　月　　19　　日
                  刑事第五庭  審判長法  官  許旭聖
                                    法  官  吳俊螢
                                    法  官  簡婉倫
以上正本證明與原本無異。
如不服本判決，應於判決送達後10日內，向本院提出上訴狀（須
附繕本），上訴於臺灣高等法院臺中分院。
中　　華　　民　　國　　96　　年　　7 　　月　　19　　日
                                    書記官
附錄本案論罪科刑法條：
毒品危害防制條例第4條第1項、第2項
製造、運輸、販賣第一級毒品者，處死刑或無期徒刑；處無期徒
刑者，得併科新臺幣 1 千萬元以下罰金。
製造、運輸、販賣第二級毒品者，處無期徒刑或 7 年以上有期徒
刑，得併科新臺幣 7 百萬元以下罰金。
附表壹
┌──┬────┬─────┬──────┬─────────┬────┬──┬──────┐
│編號│行 為 人│ 交易時間 │  交付地點  │  交  易  方  式  │ 買受者 │交易│  交易價格  │
│    │        │          │            │                  │        │次數│ （新臺幣） │
├──┼────┼─────┼──────┼─────────┼────┼──┼──────┤
│ 1  │壬○○│95年9 月間│彰化縣鹿港鎮│庚○○以自宅047770│ 庚○○ │1 次│現金1,000元 │
│    │丑○○│某日      │自來水廠旁之│278 電話撥打壬○○│        │    │            │
│    │丙○○│          │某便利商店  │所持用之0000000000│        │    │            │
│    │        │          │            │門號聯絡，再由黃婉│        │    │            │
│    │        │          │            │綺指派丑○○拿取陳│        │    │            │
│    │        │          │            │上福所交予之海洛因│        │    │            │
│    │        │          │            │出面交易          │        │    │            │
├──┼────┼─────┼──────┼─────────┼────┼──┼──────┤
│ 2  │壬○○│95年10月間│彰化縣福興鄉│己○○以其持有之09│ 己○○ │ 5次│1 次：現金1,│
│    │丑○○│至95年12月│百姓公廟、鹿│00000000電話撥打黃│        │    │500 元；    │
│    │丙○○│間之某5 日│東國小等地  │婉綺持有之00000000│        │    ├──────┤
│    │        │          │            │10門號聯絡，再由黃│        │    │4 次：現金1,│
│    │        │          │            │婉綺指派丑○○拿取│        │    │000元       │
│    │        │          │            │丙○○所交予之海洛│        │    │            │
│    │        │          │            │因出面交易        │        │    │            │
├──┼────┼─────┼──────┼─────────┼────┼──┼──────┤
│ 3  │壬○○│95年10月間│丙○○位於彰│己○○以其持有之09│ 己○○ │2 次│均現金1,000 │
│    │丙○○│至95年12月│化縣鹿港鎮中│00000000電話撥打黃│        │    │元          │
│    │        │間之某2日 │山南路6 之2 │婉綺持有之00000000│        │    │            │
│    │        │          │號住處地下室│10門號聯絡，壬○○│        │    │            │
│    │        │          │            │告以丙○○後，由陳│        │    │            │
│    │        │          │            │東慶直接前往丙○○│        │    │            │
│    │        │          │            │住處地下室與丙○○│        │    │            │
│    │        │          │            │進行交易          │        │    │            │
├──┼────┼─────┼──────┼─────────┼────┼──┼──────┤
│ 4  │壬○○│95年10月間│彰化縣社頭鄉│戊○○以00-0000000│ 戊○○ │6次 │3 次：500 元│
│    │丑○○│至96年1 月│員集路果菜市│電話撥打壬○○持有│        │    ├──────┤
│    │丙○○│間某6 日  │場附近      │之0000000000門號聯│        │    │3 次：1,000 │
│    │        │          │            │絡，再由壬○○指派│        │    │元          │
│    │        │          │            │丑○○拿取丙○○所│        │    │            │
│    │        │          │            │交予海洛因出面交易│        │    │            │
├──┼────┼─────┼──────┼─────────┼────┼──┼──────┤
│ 5  │壬○○│95年12月17│彰化縣鹿港鎮│戊○○以00-0000000│ 戊○○ │ 1次│現金500元   │
│    │丑○○│日下午1 時│公賣局附近  │電話撥打壬○○持有│        │    │            │
│    │辛○○│37分      │            │之0000000000門號，│        │    │            │
│    │丙○○│          │            │並由壬○○指示黃松│        │    │            │
│    │        │          │            │林與戊○○約定交易│        │    │            │
│    │        │          │            │數量、地點、金額後│        │    │            │
│    │        │          │            │，再推由丑○○拿取│        │    │            │
│    │        │          │            │丙○○所交予之海洛│        │    │            │
│    │        │          │            │因出面交易        │        │    │            │
├──┼────┼─────┼──────┼─────────┼────┼──┼──────┤
│ 6  │壬○○│95年12月底│彰化縣鹿港鎮│甲○○以0000000000│ 甲○○ │2 次│1次：500元  │
│    │丑○○│某2日     │正港餐廳附近│電話撥打壬○○持有│        │    ├──────┤
│    │丙○○│          │            │之0000000000門號聯│        │    │1次：1,000元│
│    │        │          │            │絡，再由壬○○指派│        │    │            │
│    │        │          │            │丑○○拿取丙○○所│        │    │            │
│    │        │          │            │交予海洛因出面交易│        │    │            │
├──┼────┼─────┼──────┼─────────┼────┼──┼──────┤
│ 7  │壬○○│95年12月19│彰化縣鹿港鎮│癸○○以00-0000000│ 癸○○ │ 1次│現金500元   │
│    │丑○○│日下午12時│正港餐廳附近│電話撥打壬○○持有│        │    │            │
│    │辛○○│23分      │            │之0000000000門號，│        │    │            │
│    │丙○○│          │            │並由壬○○指示黃松│        │    │            │
│    │        │          │            │林與癸○○約定交易│        │    │            │
│    │        │          │            │數量、地點、金額後│        │    │            │
│    │        │          │            │，再推由丑○○拿取│        │    │            │
│    │        │          │            │丙○○所交予之海洛│        │    │            │
│    │        │          │            │因出面交易        │        │    │            │
├──┼────┼─────┼──────┼─────────┼────┼──┼──────┤
│ 8  │壬○○│95年12月27│彰化縣鹿港鎮│癸○○以00-0000000│ 癸○○ │ 1次│現金500元   │
│    │丑○○│日下午7 時│百姓公廟附近│電話撥打壬○○持有│        │    │            │
│    │丙○○│48分      │            │之0000000000門號聯│        │    │            │
│    │        │          │            │絡，再由壬○○指派│        │    │            │
│    │        │          │            │丑○○拿取丙○○所│        │    │            │
│    │        │          │            │交予海洛因出面交易│        │    │            │
├──┼────┼─────┼──────┼─────────┼────┼──┼──────┤
│ 9  │壬○○│95年12月28│彰化縣鹿港鎮│癸○○以00-0000000│ 癸○○ │ 1次│現金1,000元 │
│    │丑○○│日下午5 時│春之園日本料│電話撥打壬○○持有│        │    │            │
│    │辛○○│29分      │理附近      │之0000000000門號，│        │    │            │
│    │丙○○│          │            │並由壬○○指示黃松│        │    │            │
│    │        │          │            │林與癸○○約定交易│        │    │            │
│    │        │          │            │數量、地點、金額後│        │    │            │
│    │        │          │            │，再推由丑○○拿取│        │    │            │
│    │        │          │            │丙○○所交予之海洛│        │    │            │
│    │        │          │            │因出面交易        │        │    │            │
├──┼────┼─────┼──────┼─────────┼────┼──┼──────┤
│ 10 │壬○○│96年1 月1 │彰化縣鹿港鎮│癸○○以00-0000000│ 癸○○ │ 1次│現金500元   │
│    │丑○○│日下午5 時│百姓公廟附近│電話撥打壬○○持有│        │    │            │
│    │丙○○│14分      │            │之0000000000門號聯│        │    │            │
│    │        │          │            │絡，再由壬○○指派│        │    │            │
│    │        │          │            │丑○○拿取丙○○所│        │    │            │
│    │        │          │            │交予海洛因出面交易│        │    │            │
├──┼────┼─────┼──────┼─────────┼────┼──┼──────┤
│ 11 │壬○○│96年1 月1 │彰化縣鹿港鎮│不詳姓名年籍綽號阿│不詳姓名│ 1次│現金1,000元 │
│    │丑○○│日下午5 時│西勢國小附近│坤之成年男子以0936│年籍綽號│    │            │
│    │丙○○│45分至當天│            │054940門號撥打黃婉│「阿坤」│    │            │
│    │        │下午6時1分│            │綺持有之0000000000│之成年男│    │            │
│    │        │          │            │門號，由丑○○與該│子      │    │            │
│    │        │          │            │「阿坤」男子聯絡後│        │    │            │
│    │        │          │            │，丑○○即拿取陳上│        │    │            │
│    │        │          │            │福所交予壬○○之海│        │    │            │
│    │        │          │            │洛因出面交易      │        │    │            │
├──┼────┼─────┼──────┼─────────┼────┼──┼──────┤
│ 12 │壬○○│96年1 月 1│彰化縣鹿港鎮│乙○○與「阿坤」欲│乙○○與│ 1次│現金1,000元 │
│    │丑○○│日下午8 時│菜園橋附近某│共同購買海洛因，推│不詳姓名│    │            │
│    │辛○○│41分      │椰子攤位附近│由乙○○以00000000│年籍綽號│    │            │
│    │丙○○│          │            │40門號撥打壬○○持│「阿坤」│    │            │
│    │        │          │            │有之0000000000門號│之成年男│    │            │
│    │        │          │            │，並由壬○○指示黃│子      │    │            │
│    │        │          │            │松林與乙○○約定交│        │    │            │
│    │        │          │            │易數量、地點、金額│        │    │            │
│    │        │          │            │後，再推由丑○○拿│        │    │            │
│    │        │          │            │取丙○○所交予之海│        │    │            │
│    │        │          │            │洛因出面交易      │        │    │            │
└──┴────┴─────┴──────┴─────────┴────┴──┴──────┘
附表貳
┌──┬────┬─────┬──────┬─────────┬────┬──┬──────┐
│編號│行 為 人│ 交易時間 │  交付地點  │  交  易  方  式  │ 買受者 │交易│  交易價格  │
│    │        │          │            │                  │        │次數│ （新臺幣） │
├──┼────┼─────┼──────┼─────────┼────┼──┼──────┤
│ 1  │壬○○│95年9 月間│彰化縣鹿港鎮│庚○○以自宅047770│ 庚○○ │2 次│均現金1,000 │
│    │丙○○│某2日     │自來水廠旁之│278 電話撥打壬○○│        │    │元          │
│    │不詳姓│          │某便利商店  │所持用之0000000000│        │    │            │
│    │名年籍之│          │            │門號聯絡交易時間、│        │    │            │
│    │成年女子│          │            │地點、數量，再由黃│        │    │            │
│    │        │          │            │婉綺聯絡丙○○，推│        │    │            │
│    │        │          │            │由丙○○指派不詳姓│        │    │            │
│    │        │          │            │名年籍之成年女子出│        │    │            │
│    │        │          │            │面交易            │        │    │            │
├──┼────┼─────┼──────┼─────────┼────┼──┼──────┤
│ 2  │壬○○│95年10月間│彰化縣社頭鄉│戊○○以00-0000000│ 戊○○ │ 1次│現金500元   │
│    │丙○○│至96年1 月│員集路果菜市│電話撥打壬○○持有│        │    │            │
│    │不詳姓│間之某日  │場附近      │之0000000000門號聯│        │    │            │
│    │名年籍之│          │            │絡交易時間、地點、│        │    │            │
│    │成年女子│          │            │數量，再由壬○○聯│        │    │            │
│    │        │          │            │絡丙○○，推由陳上│        │    │            │
│    │        │          │            │福指派不詳姓名年籍│        │    │            │
│    │        │          │            │之成年女子出面交易│        │    │            │
├──┼────┼─────┼──────┼─────────┼────┼──┼──────┤
│ 3  │壬○○│95年12月25│彰化縣社頭鄉│甲○○利用子○○持│甲○○及│1次 │現金2,000元 │
│    │丙○○│日        │員集路果菜市│有0000000000門號，│子○○合│    │            │
│    │不詳姓│          │場附近      │撥打壬○○持有之09│資購買  │    │            │
│    │名年籍之│          │            │00000000門號聯絡交│        │    │            │
│    │成年女子│          │            │易時間、地點、數量│        │    │            │
│    │        │          │            │，再由壬○○聯絡陳│        │    │            │
│    │        │          │            │上福，推由丙○○指│        │    │            │
│    │        │          │            │派不詳姓名年籍之成│        │    │            │
│    │        │          │            │年女子出面與甲○○│        │    │            │
│    │        │          │            │及子○○交易      │        │    │            │
├──┼────┼─────┼──────┼─────────┼────┼──┼──────┤
│ 5  │壬○○│95年12月底│彰化縣社頭鄉│甲○○向子○○借用│ 甲○○ │ 1次│現金1,000元 │
│    │丙○○│某日      │員集路果菜市│0000000000門號，撥│        │    │            │
│    │不詳姓│          │場附近      │打壬○○持有之0916│        │    │            │
│    │名年籍之│          │            │545010門號聯絡交易│        │    │            │
│    │成年女子│          │            │時間、地點、數量，│        │    │            │
│    │        │          │            │再由壬○○聯絡陳上│        │    │            │
│    │        │          │            │福，推由丙○○指派│        │    │            │
│    │        │          │            │不詳姓名年籍之成年│        │    │            │
│    │        │          │            │女子出面交易      │        │    │            │
└──┴────┴─────┴──────┴─────────┴────┴──┴──────┘
